【裁判字號】    97,抗,302
【裁判日期】    971229
【裁判案由】    假扣押
【裁判全文】
臺灣高等法院臺南分院民事裁定           97年度抗字第302號
抗  告  人  新美光股份有限公司
法定代理人  甲○○
抗告人因與相對人乙○○間假扣押事件，對於中華民國97年10月
13日台灣台南地方法院97年度裁全字第4417號裁定提起抗告，本
院裁定如下：
    主  文
抗告駁回。
抗告訴訟費用新台幣壹仟元由抗告人負擔。
    理  由
一、本件抗告人聲請及抗告意旨略以：本件相對人即債務人乙○
    ○係訴外人愛地安有限公司之實際負責人，與抗告人間有業
    務往來並積欠貨款，經抗告人以存證信函催告相對人履行債
    務，相對人均置之不理，又愛地安有限公司業經解散登記在
    案，顯見相對人有拒為清償債務避債潛逃之行為，為此願提
    供擔保，聲請在新台幣831,750元之範圍內，對相對人之財
    產假扣押等語。
二、按債權人就金錢請求或得易為金錢請求之請求，欲保全強制
    執行者，得聲請假扣押；假扣押，非有日後不能強制執行或
    甚難強制執行者，不得為之；又請求及假扣押之原因，應釋
    明之。前項釋明如有不足，而債權人陳明願供擔保或法院認
    為適當者，法院得定相當之擔保，命供擔保後為假扣押，民
    事訴訟法第522條第1項、第523條第1項、第526條第1、2項
    分別定有明文。是債權人聲請假扣押，應就其「請求」及「
    假扣押之原因」加以釋明，釋明如有不足，而債權人陳明願
    供擔保或法院認為適當者，法院得定相當之擔保，命供擔保
    後為假扣押。然供擔保係補釋明之不足，並非可代替釋明，
    債權人釋明責任，未因可供擔保而得免除，故債權人就其請
    求及假扣押之原因如未提出證據以為釋明，即非釋明不足，
    法院自不得命供擔保而為假扣押。而所謂假扣押之原因，係
    指日後有不能強制執行或甚難執行之虞或應在外國為強制執
    行之情形。至於所謂不能強制執行，如債務人浪費財產，增
    加負擔，或就其財產為不利益之處分，將成為無資力之情形
    等是，所謂恐難執行，如債務人將移住遠方或逃匿是也（最
    高法院19年抗字第232號判例參照）。經查，抗告人提出本
    票1紙影本，固可認為就假扣押「請求」已為釋明；惟就「
    假扣押之原因」，即日後有不能強制執行或甚難執行之虞，
    或應在外國為強制執行之情形，如債務人浪費財產，增加負
    擔，或就其財產為不利益之處分，將成為無資力之狀態，或
    將移住遠地、逃匿無蹤、隱匿財產等事，抗告人僅泛稱相對
    人拒絕清償避債潛逃，並將公司為解散登記，顯有隱匿脫產
    之虞等語，並提出存證信函影本及回執證明為證，惟依上開
    回執證明係由相對人所收受，顯見相對人並無逃匿情事，此
    外，抗告人復未提出能即時調查之證據，以具體釋明抗告人
    有何移住遠地、逃匿無蹤、隱匿財產之情事，是其對如何合
    於上開「日後不能強制執行或甚難執行之虞」之「假扣押之
    原因」，仍未提出任何可使法院信其為真實之釋明，依上開
    說明，原審駁回抗告人之聲請，於法並無不合，抗告意旨仍
    執陳詞，求予廢棄，為無理由，應予駁回。
據上論結，本件抗告為無理由，依民事訴訟法第495條之1第1項
，第449條第1項、第95條、第78條，裁定如主文。
中    華    民    國    97    年    12    月    29    日
                  民事第三庭  審判長法  官  陳光秀
                                    法  官  李文賢
                                    法  官  莊俊華
上為正本係照原本作成。
不得抗告。
中    華    民    國    97    年    12    月    30    日
                                    書記官  吳銘添


司法院資訊處製作；財團法人民間司法改革基金會備份。
